臺灣士林地方法院刑事判決　　　　　　　　　　　　　九十一年度易緝字第四號
　　公　訴　人　臺灣士林地方法院檢察署檢察官
　　被　　　告　甲○○
右列被告因違反就業服務法案件，經檢察官提起公訴（八十八年度偵字第一二一九八
號），本院判決如左：
    主  文
甲○○共同意圖營利而違反任何人不得媒介外國人非法為他人工作之規定，處有期徒
刑月，如易科罰金，以佰元折算壹日。
    事  實
一、甲○○原係泰御人力資源管理顧問有限公司（下稱泰御公司）之業務員，適逢乙
    ○○因父親住院無法親身照料，遂從甲○○在台北市○○區○○路二段二０一號
    榮總醫院發放之廣告傳單上電話號碼，主動聯絡甲○○，甲○○持泰御公司名片
    前往病房與乙○○接洽申請外籍勞工事宜，並於八十八年七月二十七日甲○○代
    理泰御公司與乙○○簽訂委任代為申請、招募外籍勞工之契約，並向乙○○稱在
    其申請之外籍勞工抵台前需耗時數月，可代為找一位合法之外籍勞工作為臨時看
    護，為不知情之乙○○所同意，甲○○明知任何人均不得媒介外國人非法為他人
    工作，詎與菲律賓籍稱為「SUSAN」 之成年外籍女子，共同意圖媒介外國人非法
    為他人工作而牟取仲介費，明知菲律賓籍外籍勞工MANAONG DIONISIA GAMELDEN
    一人原為他人所合法僱用來台而逃逸之監護工（原由案外人黃振銘僱用，於八十
    八年五月二十日逃逸），竟未經主管機關許可，於八十八年八月二日，在榮民總
    醫院內，媒介該外籍勞工MANAONG DIONISIA GAMELDEN 予不知情之乙○○僱用，
    非法為乙○○在上開醫院擔任看護之工作，日薪新臺幣（下同）七百元（膳食費
    另計）。該外籍勞工交付三千元之仲介費予「SUSAN」 ，嗣於八十八年八月三十
    日，經警於上址查獲該菲籍勞工，而悉上情。
二、案經台北市政府警察局北投分局移送台灣士林地方法院檢察署檢察官偵查起訴。
    理  由
一、訊據被告甲○○否認右開犯行，辯稱：其前雖受僱於泰御公司，惟僅與乙○○簽
    訂委任契約，為其辦理申請僱用合法外勞事宜，並未仲介非法外勞予乙○○云云
    。經查，右揭事實，業據證人乙○○於警訊、偵查及本院審理中指述歷歷（見八
    十八年九月七日警訊筆錄、八十八年十二月十六日檢察官訊問筆錄、本院九十一
    年十一月十九日審理筆錄），乙○○並當庭指認被告無誤，並經證人即泰御公司
    負責人蔡柱陳於警訊時及偵查中（見八十八年十一月十八日警訊筆錄、八十九年
    二月十五日檢察官訊問筆錄）、證人MANAONG DIONISIA GAMELDEN 於警訊時陳述
    其係逃逸之外籍勞工，被告及「SUSAN」 介紹伊自八十八年八月二日起為乙○○
    之父親看護，每三天付薪二千一百元，「SUSAN」 介紹被告就是介紹伊工作之人
    ，伊付仲介費三千元予「SUSAN」 ，事後被告曾三次至醫院探望，伊告訴被告怕
    遭查獲，被告表示不用擔心等語（見八十八年八月三十一日警訊筆錄），此外，
    復有上開外籍勞工之中華民國綜合所得稅證明書、被告之名片影本、委任契約書
    影本、上開菲籍勞工之居留外僑作業外勞詳細資料表各一份在卷足資佐證，被告
    空言所辯，要屬卸責之詞，不足採信，且被告之共犯「SUSAN 」自前開菲籍女子
    收取三千元仲介費以牟利，足見其與被告有營利之意圖，其事證明確，犯行洵堪
    認定。
二、核被告甲○○行為後，就業服務法已於九十一年一月二十一日修正公布，並於同
    年一月二十三日生效，是被告犯後法律已有變更，修正前之舊法第五十九條第二
    項之規定，相當於修正後之第六十四條第二項之規定，茲比較新舊法之結果，修
    正後之規定，其中法定本刑併科罰金部分，已由新臺幣六十萬元以下罰金提高為
    新臺幣一百二十萬元以下罰金，自以修正前之規定較有利於被告，依刑法第二條
    第一項但書之規定，應適用最有利於被告之修正前之規定處斷，先予敘明。核被
    告所為，係違反修正前就業服務法第五十六條之規定，其意圖營利，媒介外國人
    非法為他人工作，應依修正前就業服務法第五十九條第二項之規定論處。被告與
    「SUSAN」 ，有犯意之聯絡，及行為之分擔，均為共同正犯。爰審酌被告之素行
    及非法媒介外國人工作，破壞主管機關對外勞政策之管制，殊非可取，惟念其媒
    介之人數僅有一人，所生危害尚非嚴重，然犯後否認犯行、未見悔意等一切情狀
    ，量處如主文所示之刑，並諭知易科罰金之折算標準（被告行為後，刑法第四十
    一條業於九十年一月十日修正公布施行，於同年一月十二日生效，該法第四十一
    條第一項前段將得易科罰金之範圍由「犯最重本刑為三年以下有期徒刑以下之刑
    之罪」修正擴大為「犯最重本刑為五年以下有期徒刑以下之刑之罪」，該易科罰
    金之修正係關於執行之事項，與罪刑之輕重無關，自應適用新法，無庸比較新舊
    法之適用）。
據上論斷，應依刑事訴訟法第二百九十九條第一項前段，修正前就業服務法第五十九
條第二項，刑法第十一條前段、第二條第一項但書、第二十八條、第四十一條第一項
前段，罰金罰鍰提高標準條例第二條，判決如主文。
本案經檢察官楊秀枝到庭執行職務
中　　　華　　　民　　　國　　　九十一　　　年　　　十一　　月　十九　　日
　　　　　　　　　　　　　　　　　　臺灣士林地方法院刑事第四庭
　　　　　　　　　　　　　　　　　　　　　法　官
右正本證明與原本無異。
如不服本判決，應於判決送達後十日內，向本院提出上訴狀。
　　　　　　　　　　　　　　　　　　　　　書記官
中　　　華　　　民　　　國　　　九十一　　　年　　　十一　　月　十九　　日
所犯法條：
就業服務法第五十六條
任何人不得媒介外國人非法為他人工作。
就業服務法第五十九條第二項
意圖營利而犯前項之罪者，處三年以下有期徒刑、拘役或科或併科新台幣六十萬元以
下罰金。
